Inventaris van het archief van de Admiraliteitscolleges: Verzameling A.A. Buyskes, 1783-1818
Nationaal Archief, Den Haag
Admiraliteitscolleges IX Buyskes
Admiraliteiten / Buyskes
oudste stuk - jongste stuk: 1783-1818
181
4 inventarisnummer(s); 0,26 meter
Normale geschreven en gedrukte teksten.
Nationaal Archief
A.A. Buyskes
Het archief bevat een aantal scheepsjournalen daterend van eind 18e-begin 19e eeuw.
Archiefvorming
Geschiedenis van de archiefvormer
De stukken zijn afkomstig van A.A. Buijskes, adelborst 1783, luitenant-ter-zee 1788, kapitein-luitenant 1797, kapitein 1801, schout-bij-nacht 1807, vice-admiraal 1827, overleden 1838.
Geschiedenis van het archiefbeheer
Geschonken door den heer P.J. Buyskes te 's Gravenhage in 1868, vgl. Inkomende brief 1868 n° 133, en Uitgaande 1868 n° 7.
De rechtstitel is (nog) onbekend
Aanwijzingen voor de gebruiker
Openbaarheidsbeperkingen
Volledig openbaar.
Materiële beperkingen
Het archief kent geen beperkingen voor het raadplegen van stukken als gevolg van slechte materiële staat.
Aanvraaginstructie
Openbare archiefstukken kunnen online worden aangevraagd en gereserveerd. U kunt dit ook via de terminals in de studiezaal van het Nationaal Archief doen. Om te kunnen reserveren dient u de volgende stappen te volgen:
Creëer een account of log in.
Selecteer in de archiefinventaris een archiefstuk.
Klik op ‘Reserveer’ en kies een tijdstip van inzage.
Verwant materiaal
Beschikbaarheid van kopieën
Inventarisnummers van dit archief zijn in kopievorm beschikbaar
Verwante archieven
Afdeling Kaarten en Tekeningen
Inventaris van het archief van J.P. van Braam [toegang 1.10.11.02]
Beschrijving van de series en archiefbestanddelen
- Journalen van A.A. Buyskes, 1783-1793; 1; 1 deel
  - Journaal, gehouden door den adelborst A.A. Buyskes op 's Lands schip Medea, onder bevel van den kapitein J.O. Vaillant, gedurende zijn reis naar Smirna. 1783 December 10 - 1786 Mei 4., a
  - Journaal, gehouden door den luitenant A.A. Buyskes op 's Lands schip De Havick, onder bevel van den kapitein C.H. Verhuell, gedurende zijn reis naar Oost-Indië. 1788 September 12 - 1793 Juni 25., b
- Journalen van A.A. Buyskes, 1795-1804; 2; 1 band
  - Journaal, gehouden door den eersten officier A.A. Buyskes op 's Lands schip Monnikendam, onder bevel van den kapitein J.D. Musquetier, liggende bij Texel en varende in de Noordzee en Zuiderzee.1795 April 16 - 1796 Februari 25., a
  - Journaal gehouden door ? op 's Lands gaffelschuit n° 6. liggende vóór Hellevoetsluis, Vlissingen en Veere. 1798 Juni 14 - 1798 December 31., b
  - Journaal, gehouden door den kapitein-luitenant A.A. Buyskes op 's Lands schip De Heldin, liggende in het Nieuwediep. 1799 April 8 - 1799 Juli 30., c
  - Extract-journaal, gehouden door A.A. Buyskes op 's Lands schip De Verwachting liggende bij Texel. 1799 Augustus 21 - 1799 Augustus 30., d
  - Journaal, gehouden door A.A. Buyskes op 's Lands schip De Eendracht, gedurende zijn reis naar Oost-Indië. 1802 Januari 3 - 1804 Januari 10., e
  - Journaal, gehouden door den kapitein A.A. Buyskes op s'Lands schip Den Arend, gedurende zijn reis (van Oost-Indië) naar het Vaderland. 1804 Februari 17 - 1804 September 1., f
- Journalen van A.A. Buyskes, 1806-1818; 3; 1 band
  - Journaal, gehouden door [A.A. Buyskes?] op 's Lands schip Euridice, onder bevel van ?, liggende bij Hellevoetsluis.1805 October 11 - 1806 October 25., Journaal, gehouden door [A.A. Buyskes?] als bevelhebber op Z.M. schip Chattam, liggende bij Hellevoetsluis. 1806 October 23 - 1807 Februari 27.; Journaal, gehouden door (den kapitein A.A. Buyskes ?) als commandant op de Reede van Texel 1807 Maart 4 - 1807 Maart 9.; a
  - Journaal, gehouden door (den schout-bij-nacht A.A. Buyskes) als passagier op het particuliere Amerikaansche schip The Hanach, onder bevel van den kapitein J. C. Fanning, gedurende zijn reis van Holland naar New-York. 1807 Juni 30 - 1807 September 7., Journaal, gehouden (door A.A. Buyskes) als passagier op het particuliere Amerikaansche The Constellation, onder bevel van den kapitein Hamilton, gedurende zijn reis van New-York naar Oost-Indië. 1807 November 18 - 1808 April 11.; b
  - Journaal, gehouden (door A.A. Buyskes) op Z.M. schip De Havick, gedurende zijn reis van Oost-Indië naar het Vaderland. 1809 November 5 - 1810 Februari 10., Klad-Rapport van denzelfde aan den Minister van Marine omtrent zijn reis uit Nederland over New-York naar Oost-Indië, zijn verrichtingen daar te lande, zijn terugkeer naar het Vaderland en zijn gevangenneming onderweg door een Engelsch schip in de jaren 1807 tot 1810. c. 1810.; c
  - Journaal, gehouden door A.A. Buyskes op Z.M. schip Evertsen, als bevelhebber van Z.M. smaldeel " gedestineerd naar Oost-Indië". 1815 October 29 - 1816 April 27., d
  - Journaal, gehouden door A.A. Buyskes op Z.M. schip Prins Frederik, gedurende zijn reis van Soerabaja naar Amboina. 1817 Juli 29 - 1817 September 26., e
  - Journaal, gehouden door A.A. Buyskes op Z.M. schip Wilhelmina, gedurende zijn reis van Amboina naar Soerabaja. 1818 Februari 24 - 1818 April 5., f
  - Journaal, gehouden door (denzelfde) op Z.M. schip De Admiraal Evertsen, gedurende zijn reis van Batavia tot in Straat Sunda. 1819 Februari 16 - 1819 Maart 14., Copie-Journaal, gehouden door de officieren van Z.M. schip De Admiraal Evertsen gedurende zijn reis omtrent Krakatau tot omtrent het eiland Diego Garcia. 1819 Maart 21 - 1819 April 12.; g
  - Copie-Rapport van den schout-bij-nacht A.A. Buyskes aan den Minister van Marine omtrent zijn verrichtingen in Oost-Indië, zijn terugreis naar het Vaderland en het verongelukken van het door hem gecommandeerde schip De Admiraal Evertsen omtrent het eiland Diego Garcia c. 1819 April 10., Journaal, gehouden door denzelfde op het Amerikaansche schip Pickering, gedurende zijn reis van Diego Garcia naar Mauritius. 1819 April 22 - 1819 Mei 11; h
    Dit schip had de bemanning van de Admiraal Evertsen aan boord overgenomen.
  - Journaal, gehouden door denzelfde op het Engelsche transportschip Cadmus, onder bevel van den kapitein Appleby "gedestineerd om de bemanning van het verongelukte schip De Admiraal Evertsen naar Nederland over te voeren", gedurende zijn reis van Mauritius naar Nederland. 1819 Juli 29 - 1819 November 22., Staat van dienst van den vice-admiraal A.A. Buyskes, door hemzelf opgemaakt en later bijgewerkt tot het jaar 1829.; i
- Copie-Verslag van den schout-bij-nacht A.A. Buyskes aan zijn mede-Commissarissen-Generaal Elout en Van der Capellen van zijn verrichtingen tot herstel der rust in de Molukken in 1817 en 1818., 1818 September 1; 4; 1 band
  Met inhoudstafel.